臺灣高等法院刑事裁定
109年度抗字第1701號
抗  告  人  臺灣臺北地方檢察署檢察官
被      告  許思為




選任辯護人  魏雯祈律師
上列抗告人因被告違反銀行法案件，不服臺灣臺北地方法院中華
民國109年9月15日所為之裁定（109年度聲字第1795號），提起
抗告，本院裁定如下：
    主  文
原裁定撤銷。
檢察官之聲請駁回。
    理  由
一、原裁定略以：被告許思為（下稱被告）因違反銀行法第29條
    第1項之規定，涉犯同法第125條第1項之罪嫌，經檢察官依
    刑事訴訟法第93條之6規定，自民國109年1月21日起限制出
    境、出海8月。原裁定考量本案犯罪具跨國性、經濟性且具
    體犯罪情節嚴重，而依被告之經濟能力、生活經歷，可認其
    確有相當之逃亡能力，況實際上被告亦係於通緝中自馬來西
    亞押解回國，確有逃亡之事實等節，認有繼續限制出境、出
    海之必要。因而准許檢察官之聲請，裁定被告自109年9月21
    日起，繼續限制出境4月，至110年1月20日為止。
二、抗告意旨略以：被告原限制出境、出海之期間於109年9月20
    日到期，檢察官因而於該期日前向原裁定法院（臺灣臺北地
    方法院，下稱北院）霖股聲請延長限制出海、出境，並於10
    9年8月27日送達聲請書。然嗣檢察官就被告涉犯上述罪嫌案
    件，於同年月31日以108年度偵字第10176、15384號提起公
    訴，並於同年9月11日繫屬於同法院寧股，是關於被告限制
    出海、出境聲請之准駁，應由北院寧股為之。原裁定逕對被
    告為出境、出海之限制，於法似有未合等語。
三、被告犯罪嫌疑重大，而有同條項三款情形之一者，必要時檢
    察官或法官得逕行限制出境、出海，刑事訴訟法第93條之2
    第1項第2款定有明文。又同法第93條之3第1項前段、第2項
    則分別規範「偵查中」、「審判中」關於限制出境、出海（
    或延長限制出境、出海，以下省略之）之時間、次數等事項
    。是偵查中就是否限制被告出境、出海，檢察官得聲請法院
    裁定之。然受理聲請之法院與起訴後承審之法院因訴訟程序
    之差異，關於限制被告出境、出海裁定之作成，性質上並非
    全然相同。受理偵查中檢察官聲請限制被告出境、出海之法
    院，僅具有決定是否限制聲請人（即檢察官）偵查對象之被
    告出境、出海之權限；同一案件經起訴後進入審判階段，被
    告已非原檢察官偵查之對象，受理前揭聲請之法院，自無權
    裁定被告是否限制出境、出海，而應由起訴後承審之法院對
    於審判中之被告，決定限制其出境、出海與否。
四、被告因違反銀行法案件，經檢察官於109年8月31日以108年
    度偵字第10176、15384號案件提起公訴，並於同年9月11日
    繫屬於北院寧股，有本院被告前案紀錄表1份在卷可參（見
    本院卷第24-25頁），是於檢察官提起公訴之時，偵查程序
    業已終結。原受理檢察官就偵查中被告限制出境、出海聲請
    之法院（北院霖股，即原審法院），未於偵查程序終了前即
    時裁定，而於該案起訴並繫屬北院寧股後之109年9月15日始
    為裁定，按上說明，原裁定作成之當時，既已無偵查中之被
    告可以執行出境、出海之限制，自無再行裁定延長限制出境
    、出海之餘地，而應駁回檢察官之聲請。原裁定未予駁回，
    准許檢察官之聲請，裁定被告自109年9月21日起，繼續限制
    出境4月，自有未洽。
五、綜上所述，抗告人以原裁定准予延長被告出境、出海之限制
    ，容有未合，指摘原裁定不當，為有理由，應由本院將原裁
    定撤銷，並逕駁回檢察官之聲請。
據上論斷，應依刑事訴訟法第413條後段，裁定如主文。
中　　華　　民　　國　　109 　年　　10　　月　　30　　日
                  刑事第五庭    審判長法  官  王屏夏
                                      法  官  戴嘉清
                                      法  官  林柏泓
以上正本證明與原本無異。
不得再抗告。
                                      書記官  武孟佳
中　　華　　民　　國　　109 　年　　10　　月　　30　　日